# 自行开发的无形资产的所得税暂时性差异处理

提问人：健健美 时间：2020-10-11 13:53:47
会计准则中规定有例外条款，即如该无形资产的确认不是产生于企业合并交易、同时在确认时既不影响会计利润也不影响应纳税所得额，则不确认该暂时性差异的所得税影响。在这种情况下，无形资产在初始确认时，对于会计与税收规定之间存在的暂时性差异不确认，持续持有过程中，在初始未予确认暂时性差异的所得税影响范围内的摊销额等的差异亦不予确认。
根据以上规定，自行开发的无形资产的账面价值 1200 万元与其计税基础 1800 万元之间的暂时性差异不确认，后续期间可加计摊销的50%金额调减当期应纳税所得额，而递延所得税费用不受影响。
请问该规定的意义何在？为什么要这样规定？以上处理是否正确? 谢谢！

回答人：chenyiwei
可以这样理解。这样规定的目的是为了避免出现初始确认递延所得税资产、负债的影响金额调整相关资产的初始计量金额，从而违反其他会计准则中对资产初始计量金额的规定。

提问人：健健美 时间：2020-10-12 18:33:06
陈老师，你好!
您的回复我有点不太明白，为什么递延所得税资产、负债的影响金额要调整相关资产的初始计量金额？能否具体说明？谢谢！

回答人：chenyiwei
因为这些交易发生时都不影响损益，因此如果确认递延所得税资产/负债，对应科目也就不能是所得税费用，只能调整相关资产的初始计量账面价值了。